【裁判字號】    97,上易,968
【裁判日期】    970603
【裁判案由】    竊盜
【裁判全文】
臺灣高等法院刑事判決                 97年度上易字第968號
上  訴  人
即  被  告  甲○○
上列上訴人因竊盜案件，不服臺灣板橋地方法院96年度易字第36
86號，中華民國97年 1月31日第一審判決（起訴案號：臺灣板橋
地方法院檢察署96年度偵字第23097、25735號，移送併案審理案
號：臺灣板橋地方法院檢察署 97年度偵緝字第632號），提起上
訴，本院判決如下：
    主  文
上訴駁回。
    事  實
一、甲○○前於91年間，因竊盜案件，經臺灣板橋地方法院以92
    年度易字第621號判處有期徒刑一年六月，於92年6月23日確
    定；又於92年間，因施用第一、二級毒品案件，經本院92年
    度上訴字第3376號合併判處有期徒刑八月、五月，並應執行
    有期徒刑十月，於93年1 月29日確定；上開二罪接續執行，
    於94年8月11日假釋出監（94年11月1日縮刑期滿）；惟其於
    假釋期間，復因施用第一、二級毒品案件，經臺灣板橋地方
    法院以94年度訴字第2576號各判處有期徒刑七月、五月，並
    應執行有期徒刑十月，於95年1 月19日確定，嗣經同院以96
    年度聲減字第 448號裁定減刑為應執行有期徒刑五月，連同
    假釋撤銷後執行殘刑二月二十一日，於95年9 月25日入監執
    行，甫於96年7月16日縮刑期滿執行完畢。
二、詎甲○○仍不知悔改，竟與張韋尚共同基於意圖為自己不法
    所有之犯意聯絡，由甲○○騎乘車號 N99-325號重型機車搭
    載張韋尚尋找作案目標。於96年9 月29日晚上11時10分許，
    二人行經台北縣泰山鄉○○路○段28號前時，見停放於該處
    車號 NW9-397號重型機車未關妥之置物箱內有一他人之背包
    （為曾自強所有）未取走，遂由甲○○在一旁把風，推由張
    韋尚下車後以徒手竊得該背包（內有現金新臺幣一萬五千元
    、手機一支、鑰匙一串）後，隨即騎車離去，所竊得之財物
    由張韋尚、甲○○二人朋分花用殆盡。嗣經曾自強報警調閱
    現場監視錄影帶，循線查獲上情。
三、案經曾自強訴由臺北縣政府警察局新莊分局報請臺灣板橋地
    方法院檢察署檢察官偵查起訴及移送併案審理。
    理  由
一、按刑事訴訟法第159條第1項雖規定，被告以外之人於審判外
    之言詞或書面陳述，除法律有規定外，不得作為證據。惟同
    法第159條之5第1、2項已規定，經當事人於審判程序同意作
    為證據，法院審酌該言詞陳述或書面陳述作成時之情況，認
    為適當者，亦得為證據。當事人、代理人或辯護人於法院調
    查證據時，知有第159條第1項不得為證據之情形，而未於言
    詞辯論終結前聲明異議者，視為有前項之同意（指同條第 1
    項之同意作為證據），此乃第159條第1項所容許，得作為證
    據之例外規定之一。經查，被告及檢察官於本案言詞辯論終
    結前，均未就所調查之證據主張有刑事訴訟法第159條第1項
    不得為證據之情形，本院復審酌各該證據作成時並無違法及
    證明力明顯過低之瑕疵等情況，認為適當，是本案經調查之
    各項證據均有證據能力，合先敘明。
二、被告甲○○經本院合法傳喚雖未到庭，惟其與共犯張韋尚確
    有於前揭時地共同竊盜之犯行，業據其於偵查及原審審理時
    供承：伊與張韋尚一起看到機車上的皮包沒拿走，決定由張
    韋尚下手，因為伊當時騎著機車（見偵字第 23097號卷第66
    頁）。伊不是在旁邊把風，我們是一起去，是張韋尚臨時看
    到後，我們就一起去，我們是臨時起意去偷，偷來的錢已經
    花了，手機是張韋尚取走等語（見原審卷第40頁），核與證
    人即共犯張韋尚於偵查及原審審理時證稱：伊有於96年9 月
    29日晚上23時10分，到泰山鄉○○路 ○段28號前竊取機車置
    物箱的背包，是由伊下手竊取，伊跟甲○○同時看到機車的
    皮包沒有拿，就由伊下手去竊取（見偵字第 23097號卷第65
    頁）；被告本來是叫伊扛，且當時被告是看到人家皮包沒有
    拿，他才起意叫伊下手拿... 伊認為被告是主謀等語（見原
    審卷第81頁）；復核與被害人曾自強於警詢時指訴遭竊之情
    節大致相符（見偵字第 23097號卷第24頁），此外併有被告
    二人行竊被害人機車內財物時之監視錄影翻拍照片十一幀在
    卷可稽（見偵字第 23097號卷第28至35頁）。被告上揭自白
    核與事實相符，堪予採信。綜上，本件事證已臻明確，自應
    依法論科。
三、核被告甲○○所為，係犯刑法第320條第1項之竊盜罪。被告
    與張韋尚間就該犯行，有犯意聯絡及行為分擔，應論以共同
    正犯。被告有如事實欄所示論罪科刑紀錄，有本院被告前案
    紀錄表一紙在卷可稽，其於有期徒刑執行完畢後五年內，故
    意再犯本件有期徒刑以上之罪，為累犯，應依刑法第47條第
    1項之規定加重其刑。
四、原審本於同一事證，認被告所為普通竊盜犯行，罪證明確，
    適用刑法第28條、第320條第1項、第47條第1項、第41條第1
    項前段、刑法施行法第1條之1等規定，並審酌被告之素行，
    動機、目的、手段、被害人所生損害，犯後尚知坦承犯行，
    態度良好等一切情狀，量處有期徒刑四月，並諭知易科罰金
    之折算標準，經核認事用法均無違誤，量刑亦屬妥適。被告
    以量刑過重為由，提起上訴，核無理由，應予駁回。
五、被告經合法傳喚，無正當理由不到庭，爰不待其陳述，逕行
    判決。
據上論斷，應依刑事訴訟法第368條、第371條，判決如主文。
本案經檢察官賴俊雄到庭執行職務
中    華    民    國    97    年    6     月    3     日
                  刑事第十庭審判長法  官  楊炳禎
                                  法  官  李春地
                                  法  官  朱光仁
以上正本證明與原本無異。
不得上訴。
                                  書記官  王宜玲
中    華    民    國    97    年    6     月    9     日


司法院資訊處製作；財團法人民間司法改革基金會備份。
